【裁判字號】    97,易,2687
【裁判日期】    971006
【裁判案由】    毒品危害防制條例
【裁判全文】
臺灣臺北地方法院刑事判決              97年度易字第2687號
公  訴  人  臺灣臺北地方法院檢察署檢察官
被      告  甲○○
                    （現於臺灣臺北監獄執行中）
上列被告因違反毒品危害防制條例案件，經檢察官提起公訴（97
年度毒偵字第2451號），被告就被訴事實為有罪之陳述，本院裁
定以簡式審判程序審理，判決如下：
    主  文
甲○○施用第二級毒品，累犯，處有期徒刑伍月，如易科罰金，
以新臺幣壹仟元折算壹日。扣案有第二級毒品甲基安非他命殘渣
無法完全分離之吸食器壹組，沒收銷燬之。
    事  實
一、甲○○前因施用毒品案件，經本院裁定送觀察、勒戒後，認
    無繼續施用傾向，於民國95年10月31日觀察、勒戒執行完畢
    ，並經臺灣臺北地方法院檢察署檢察官以95年度毒偵字第17
    14號為不起訴處分確定。甲○○又於96年間，因施用第一級
    毒品、第二級毒品之案件，於96年6 月29日經本院以96年度
    訴字第645 號刑事判決判處有期徒刑6 月確定，嗣經減刑更
    定為有期徒刑3 月，於97年3 月18日入監執行，於同年6 月
    10日縮短刑期執行完畢。詎甲○○仍不知悔改，猶基於施用
    第二級毒品甲基安非他命（起訴書誤載為安非他命）之犯意
    ，於97年7 月12日凌晨2 時許，在臺北市○○區○○街29號
    2 樓住處，以將第二級毒品甲基安非他命置於扣案吸食器內
    燒烤加熱生煙吸聞之方式，施用甲基安非他命一次。嗣於97
    年7 月12日上午11時40分許，在上開住處為警持搜索票當場
    查獲，並扣得殘留甲基安非他命殘渣無法分離之吸食器1 組
    ，始查知上情。
二、案經臺北市政府警察局中正第一分局報請臺灣臺北地方法院
    檢察署檢察官偵查起訴。
    理  由
一、按除被告所犯為死刑、無期徒刑、最輕本刑為3 年以上有期
    徒刑之罪或高等法院管轄第一審案件者外，於法院行準備程
    序進行中，被告先就被訴事實為有罪之陳述時，審判長得告
    知被告簡式審判程序之旨，並聽取當事人、代理人、辯護人
    及輔佐人之意見後，裁定進行簡式審判程序；且受命法官行
    準備程序，與法院或審判長有同一之權限；又簡式審判程序
    之證據調查，不受刑事訴訟法第159 條第1 項、第161 條之
    2 、第161 條之3 、第163 條之1 及第164 條至第170 條規
    定之限制，刑事訴訟法第273 條之1 第1 項、第279 條第2
    項前段、第273 條之2 分別定有明文。本件被告所為，係犯
    死刑、無期徒刑、最輕本刑為3 年以上有期徒刑以外之罪，
    其於準備程序中就被訴事實為有罪之陳述，經法官告知簡式
    審判程序之旨，並聽取公訴人、被告之意見後，認為適宜由
    受命法官獨任進行簡式審判程序，依刑事訴訟法第273 條之
    1 第1 項規定，合議庭裁定由受命法官獨任進行審判程序，
    合先敘明。
二、上揭事實，業據被告於本院審理中坦承不諱，且經將被告為
    警察查獲採集所得之尿液送請鑑定結果，呈現甲基安非他命
    陽性反應，有臺灣尖端先進生技醫藥股份有限公司出具之濫
    用藥物檢驗報告、臺北市政府警察局偵辦毒品案件尿液檢體
    委驗單、贓證物品清單、尿液採樣書各1 紙在卷可證，且有
    殘留甲基安非他命殘渣無法分離之吸食器1 組扣案足憑，足
    認被告自白與事實相符。又被告曾因施用毒品案件，經本院
    裁定送觀察、勒戒後，認無繼續施用傾向，於95年10月31日
    出所執行完畢，並經臺灣臺北地方法院檢察署檢察官以95年
    度毒偵字第1714號為不起訴處分確定，嗣又於96年間，因施
    用第一級毒品、第二級毒品之案件，於96年6 月29日經本院
    以96年度訴字第645 號刑事判決判處有期徒刑6 月確定，嗣
    經減刑更定為有期徒刑3 月確定等事實，有臺灣高等法院被
    告前案紀錄表在卷可查，是被告於觀察、勒戒或強制戒治執
    行完畢釋放後五年內，再犯本件施用第二級毒品之罪，應堪
    認定。綜上，本案事證已臻明確，被告犯行洵堪認定，應依
    法論科。
三、按甲基安非他命係毒品危害防制條例第2 條第2 項第2 款所
    規定之第二級毒品，不得非法持有、施用。核被告所為，係
    犯毒品危害防制條例第10條第2 項之施用第二級毒品罪。被
    告持有第二級毒品之低度行為，已為施用之高度行為所吸收
    ，不另論罪。被告有如事實欄所載之前科，有臺灣高等法院
    被告全國前案紀錄表及刑案資料查註紀錄表各1 份在卷可查
    ，其於徒刑執行完畢後，五年內故意再犯本件有期徒刑以上
    之罪，為累犯，應依刑法第47條第1 項之規定，加重其刑。
    爰審酌被告曾有多次觸犯施用毒品之犯行，雖經觀察、勒戒
    及刑罰之執行，仍未能斷戒施用毒品惡習，顯見其戒治意志
    不堅，缺乏勒戒動機，本應從重量刑。惟念其施用毒品係對
    己身殘害，未造成他人具體危害，且能於本院審理時坦承犯
    行，態度尚稱良好，復衡其犯罪之動機、目的、手段，犯罪
    時所受之刺激及其品性、生活狀況及智識程度等一切情狀，
    量處如主文之刑，並諭知易科罰金之折算標準，以示儆懲。
四、扣案之吸食器1 組，係被告用以犯本件施用甲基安非他命之
    用具，其上並有甲基安非他命殘渣無法完全析離，業據被告
    供述在卷，且經本院調取證物勘驗無誤，當視之為毒品，應
    依毒品危害防制條例第18條第1 項前段之規定，不問屬於犯
    人所有與否，均宣告沒收銷燬之。
五、爰依刑事訴訟法第299 條第1 項前段、第273 條之1 第1 項
    ，毒品危害防制條例第10條第2 項、第18條第1 項前段，刑
    法第11條、第47條第1 項、第41條第1 項前段，判決如主文
    。
本案經檢察官孫沛琦到庭執行職務。
中    華    民    國    97    年    10    月    6     日
                  刑事第七庭  法  官  林勇如
上正本證明與原本無異。
如不服本判決，應於判決送達後10日內向本院提出上訴狀 (應抄
附繕本)。
                              書記官  葉潔如
中    華    民    國    97    年    10    月    6     日
附錄：本案論罪科刑法條全文
毒品危害防制條例第10條
施用第一級毒品者，處6 月以上5 年以下有期徒刑。
施用第二級毒品者，處3 年以下有期徒刑。
毒品危害防制條例第18條
查獲之第一、二級毒品及專供製造或施用第一、二級毒品之器具
，不問屬於犯人與否，均沒收銷燬之；查獲之第三、四級毒品及
製造或施用毒品之器具，無正當理由而擅自持有者，均沒入銷燬
之。但合於醫藥、研究或訓練之用者，得不予銷燬。
前項合於醫藥、研究或訓練用毒品或器具之管理辦法，由法務部
會同行政院衛生署定之。


司法院資訊處製作；財團法人民間司法改革基金會備份。
